臺灣高雄地方法院刑事判決　　　　　　　　96年度訴字第60號
公　訴　人　臺灣高雄地方法院檢察署檢察官
被　　　告　甲○○
　　　　　　　　　　現另案在臺灣高雄第二監獄執行中
上列被告因違反毒品危害防制條例案件，經檢察官提起公訴（95
年度毒偵字第8345號），嗣因被告於本院準備程序就被訴事實為
有罪之陳述，經審判長告知被告簡式審判程序意旨，並聽取當事
人之意見後，本院合議庭裁定由受命法官獨任依簡式審判程序審
理，本院判決如下：
    主  文
甲○○施用第一級毒品，累犯，處有期徒刑拾月。
    事  實
一、甲○○前於民國89年間，因施用毒品案件，經法院裁定送觀
    察、勒戒後，認有繼續施用毒品之傾向，再經法院裁定送強
    制戒治，而上開強制戒治則於90年9 月10日執行期滿，並於
    90年9 月11日執行完畢（含停止戒治，付保護管束後再撤銷
    保護管束）釋放出所。嗣其復因施用毒品案件，經本院以92
    年度訴字第1241號判處有期徒刑7 月確定，嗣於93年8 月29
    日縮刑期滿，並於93年8 月30日因徒刑執行完畢出監。
二、詎甲○○仍不知戒絕毒癮，明知海洛因業經公告列為毒品危
    害防制條例第2 條第2 項第1 款之第一級毒品，不得非法持
    有、施用，仍未戒除施用毒品之習性，於上開強制戒治執行
    完畢釋放出所後5 年內，復基於施用第一級毒品海洛因之犯
    意，於95年9 月6 日晚上10時許，在其位於高雄市○○區○
    ○街9 號3 樓自宅臥室內，以海洛因摻入香菸內再點燃吸用
    之方式，施用第一級毒品海洛因1 次。嗣其為上開毒品列管
    人口，經警方於95年9 月7 日通知到案，並經其同意後採集
    尿液送驗結果，其尿液中呈現嗎啡陽性反應，始悉上情。
三、案經高雄縣政府警察局仁武分局報告臺灣高雄地方法院檢察
    署檢察官偵查起訴。
    理  由
壹、程序方面
一、按除被告所犯為死刑、無期徒刑、最輕本刑為三年以上有期
    徒刑之罪或高等法院管轄第一審案件者外，於法院行準備程
    序進行中，被告先就被訴事實為有罪之陳述時，審判長得告
    知被告簡式審判程序之旨，並聽取當事人、代理人、辯護人
    及輔佐人之意見後，裁定進行簡式審判程序；且受命法官行
    準備程序，與法院或審判長有同一之權限；又簡式審判程序
    之證據調查，不受刑事訴訟法第159 條第1 項、第161 條之
    2 、第161 條之3 、第163 條之1 及第164 條至第170 條規
    定之限制，刑事訴訟法第273 條之1 第1 項、第279 條第2
    項前段、第273 條之2 分別定有明文。
二、查本件被告所犯為死刑、無期徒刑、最輕本刑為三年以上有
    期徒刑以外之罪，且非高等法院管轄第一審之案件，其於準
    備程序就前揭被訴事實為有罪之陳述，經受命法官告知簡式
    審判程序之旨，並聽取當事人之意見後，本院認無不得或不
    宜改依簡式審判程序進行之處，爰依刑事訴訟法第273 條之
    1 第1 項、第284 條之1 ，裁定本件由受命法官獨任進行簡
    式審判程序，合先敘明。
貳、實體方面
一、上揭事實，業據被告甲○○於本院96年1 月12日準備程序、
    審判程序時均供承不諱，且被告上開為警查獲時所採取之尿
    液，送經長榮大學檢驗結果，其尿液中呈現毒品嗎啡之陽性
    反應，此有警卷第4 頁至第6 頁之95年9 月20日被告尿液檢
    驗確認報告、列管毒品人口被告尿液檢體採集送驗紀錄表、
    被告尿液採證檢驗對照表在卷可稽，是被告上開自白與事實
    相符，應堪採信。又被告另因施用毒品案件，經法院裁定送
    觀察、勒戒後，認有繼續施用毒品之傾向，再經法院裁定送
    強制戒治，而上開強制戒治則於90年9 月10日執行期滿，並
    於90年9 月11日執行完畢（含停止戒治，付保護管束後再撤
    銷保護管束）釋放出所之事實，有本院被告院內索引卡紀錄
    表、臺灣高等法院被告前案紀錄表、臺灣高雄地方法院檢察
    署刑案資料查註紀錄表、本院95年度訴字第1577號刑事判決
    書各1 份在卷可按，足徵被告確於上開強制戒治執行完畢釋
    放出所後，5 年內再犯上揭施用第一級毒品之罪，且事證明
    確，其施用第一級毒品罪之犯行，洵堪認定。
二、查海洛因係毒品危害防制條例第2 條第2 項第1 款所明定之
    第一級毒品，不得持有、施用。(一)核被告王進所為，係犯毒
    品危害防制條例第10條第1 項之施用第一級毒品罪。(二)其施
    用第一級毒品前之持有毒品之低度行為，均應為施用之高度
    行為所吸收，不另論罪。(三)又被告因施用毒品案件經本院以
    92年度訴字第1241號判處有期徒刑7 月確定，嗣於93年8 月
    29日縮刑期滿，並於93年8 月30日因徒刑執行完畢出監，有
    卷附臺灣高等法院被告前案紀錄表與臺灣高雄地方法院檢察
    署刑案資料查註紀錄表、本院95年度訴字第1577號刑事判決
    書各1 份在卷可佐，是本件被告於上開受有期徒刑執行完畢
    後，於5 年內再故意犯本件有期徒刑以上之罪，為累犯，應
    依刑法第47條第1 項規定，論以累犯，並加重其刑。(四)爰審
    酌被告曾因施用毒品案件，經上開強制戒治執行完畢釋放出
    所後，5 年內再犯本件上揭施用第一級毒品罪行，再其於95
    年3 月18日至同年4 月3 日之連續施用第一級毒品，累犯，
    處有期徒刑拾月；又施用第二級毒品，累犯，處有期徒刑肆
    月。應執行有期徒刑壹年之事實，亦有本院95年度訴字第15
    77號刑事判決書、臺灣高等法院被告前案紀錄表各1 份在卷
    可徵，足見戒毒意志不堅，毒癮非淺，未能體悟施用毒品對
    自己、家人造成之傷害及社會之負擔，自屬可議，惟念其犯
    後坦承犯行，犯後態度良好，並有悔改決心，且施用毒品乃
    自戕行為，未對他人造成危害，及其施用次數、時間等一切
    情狀，是公訴檢察官具體求處有期徒刑7 月以上至1 年2 月
    以下尚稱允當，爰量處如主文所示之刑，以鼓勵有戒毒決心
    之被告，及時醒悟確實戒絕毒癮，用啟自新。
據上論斷，應依刑事訴訟法第273 條之1 第1 項、第284 條之1
、第299 條第1 項前段，毒品危害防制條例第10條第1 項，刑法
第11條、第47條第1 項，判決如主文。
本案經檢察官乙○○到庭執行職務。
中    華    民    國    96    年  1      月     15 　 日
                  刑事第三庭  法  官  施添寶
中　　華　　民　　國　　96　　年　　1 　　月　　15　　日
以上正本證明與原本無異。
如不服本判決，應於收受送達後10日內向本院提出上訴書狀。
　　　　　　　　　　　　　    書記官  王翌翔
附錄本案判決論罪科刑法條
毒品危害防制條例第10條
施用第一級毒品者，處六月以上五年以下有期徒刑。
施用第二級毒品者，處三年以下有期徒刑。
